【裁判字號】    95,財管,89
【裁判日期】    951030
【裁判案由】    指定遺產管理人
【裁判全文】
臺灣士林地方法院民事裁定              95年度財管字第89號
聲  請  人  松傳實業有限公司
                        樓
法定代理人  乙○○
上列聲請人聲請選任被繼承人甲○○遺產管理人事件，本院裁定
如下：
    主  文
選任戴秀英（女、民國○○年○ 月○○日生、身分證統一編號：Ｚ000
0 00000 號）為被繼承人甲○○（男，民國○○年○ 月○ 日出生，
身分證統一編號：Ｚ000000000號，生前籍設臺北市○○區○○里
○○鄰○○路31巷7 號，民國94年3 月4 日死亡）之遺產管理人。
准對被繼承人甲○○之繼承人為承認繼承之公示催告。
被繼承人甲○○之繼承人，應自前項公示催告最後登載新聞紙之
日起，壹年貳月內承認繼承，上述期限屆滿，無繼承人承認繼承
時，被繼承人甲○○之遺產，於清償債權並交付遺贈物後，如有
剩餘即歸屬國庫。
程序費用由被繼承人甲○○之遺產負擔之。
    理  由
一、按繼承開始時，繼承人之有無不明，而無親屬會議或親屬會
    議未於1 個月內選定遺產管理人者，利害關係人得聲請法院
    選任遺產管理人，並由法院依公示催告程序，定6 個月以上
    之期限，公告繼承人，命其於期限內承認繼承，民法第1177
    條、第1178條第1項、第2項定有明文。
二、本件聲請意旨略以：被繼承人甲○○前向聲請人借款新台幣
    （下同）50萬元未為清償，詎料被繼承人甲○○於民國94年
    3 月4 日死亡後，其各順位之繼承人均拋棄繼承，現被繼承
    人即債務人甲○○之遺產無人管理，而聲請人為本案之利害
    關係人，為早日實現債權，爰依法聲請選任被繼承人甲○○
    之遺產管理人，以維權益等語。
三、經查，被繼承人甲○○確於94年3月4日死亡，其繼承人均已
    拋棄繼承，且被繼承人甲○○之親屬亦未依上開期限選定遺
    產管理人，此業據聲請人提出本院拋棄繼承准予備查函影本
    為證，並經本院依職權調閱94年度繼字第374 號拋棄繼承全
    案卷核閱無訛，堪信聲請人之主張為真實。又聲請人為被繼
    承人甲○○之債權人，亦據提出借據、臺灣士林地方法院95
    年1 月4 日士院鎮95執助勇字第59號執行命令暨扣押債權金
    額陳報或聲明異議狀各1 份影本為證，則聲請人自屬法律上
    之利害關係人，故本件聲請人聲請選任遺產管理人以維被繼
    承人甲○○之債權人及利害關係人之權益，洵屬有據。本院
    審酌戴秀英為被繼承人甲○○之配偶，雖已拋棄繼承被繼承
    人甲○○之遺產，且陳報其不願意為被繼承人甲○○之遺產
    管理人，惟戴秀英亦同為甲○○所欠債務之連帶保證人，有
    前揭借據在卷可稽，可認戴秀英就被繼承人甲○○財產狀況
    較他人清楚，且其並非無智識能力之人，應能勝任遺產管理
    人之職務，爰選任戴秀英為被繼承人甲○○之遺產管理人，
    並依法為承認繼承之公示催告。
四、依非訟事件法第157 條，裁定如主文。
中    華    民    國    95    年    10    月    30    日
                  家事庭法  官
以上正本係照原本作成
如不服本裁定應於送達後10日內向本院提出抗告狀，並繳納抗告
費新臺幣1,000元
中    華    民    國    95    年    10    月    30    日
                                  書記官李佳穎


司法院資訊處製作；財團法人民間司法改革基金會備份。
